臺灣基隆地方法院刑事判決　　　　　　　　　　　　　九十一年度訴字第四二四號
　　公　訴　人　臺灣基隆地方法院檢察署檢察官
　　被　　　告　甲○○
右列被告因違反懲治走私條例案件，經檢察官聲請簡易判決處刑（九十一年度偵字第
一二八二號）及聲請併案審理（九十一年度偵字第三○七六號），本院基隆簡易庭認
有刑事訴訟法第四百五十一條之一第四項但書之情形，本院適用通常程序判決如左：
    主  文
本件公訴不受理。
    理  由
一、程序部分：按檢察官聲請以簡易判決處刑之案件，經法院認為有刑事訴訟法第四
    百五十一條之一第四項但書之情形者，應適用通常程序審判之，同法第四百五十
    二條著有規定。本院基隆簡易庭認本件有刑事訴訟法第四百五十一條之一第四項
    但書之情形，本院適用通常程序審判之，合先敘明。
二、按「同一案件繫屬於有管轄權之數法院者，由繫屬在先之法院審判之。」，「案
    件有左列情形之一者，應諭知不受理之判決：七、依第八條之規定不得為審判者
    。」，「第三百零二條至第三百零四條之判決，得不經言詞辯論為之。」，刑事
    訴訟法第八條、第三百零三條第七款、第三百零七條分別定有明文。又一事不再
    理之重行起訴禁止為刑事訴訟法上之重要原則，係為保障實體裁判之安定性，使
    同一被告就同一訴訟客體事實爭點及法律爭點，不受重複審判而設，此一原則於
    實質上一罪或裁判上一罪均有其適用，最高法院六十年臺非字第七七號判例意旨
    足資參照，故連續犯及牽連犯之一部犯行經提起公訴者，其效力當然及於全部，
    縱令後之起訴事實較之繫屬在先之事實有減縮或擴張之情形，均不失為同一案件
    。蓋對同一被告之一個犯罪事實，祇有一個刑罰權，不容重複裁判。故檢察官就
    同一事實先後兩次向不同之法院起訴，後繫屬之法院應依刑事訴訟法第三百零三
    條第七款就重行起訴部分諭知不受理之判決。
三、公訴意旨略以：被告甲○○係東泉有限公司（下稱東泉公司）登記負責人吳甘之
    子，為實際負責經營該公司進出口業務之人，為貪圖小利，於民國九十年十二月
    間，在以東泉公司之名義進口中藥材之貨櫃（櫃號：ＣＡＸＵ0000000）
    中，夾藏管制進口物品大陸綠葡萄乾，自廣州出口經香港，於九十年十二月二十
  六日抵達基隆港，並委託不知情之志生報關負責人林弘志代辦報關手續，本已於
    九十年十二月二十七日通過初驗，惟因東泉公司曾於九十年十一月底主動申報來
    貨有大陸花生仁、陀茶等物品並辦理退運，令財政部基隆關稅局機動隊就此次東
    泉公司之進口物品起疑，遂於九十年十二月二十八日於中華貨櫃站開櫃複驗，因
    而查獲管制進口物品大陸綠葡萄乾八十九箱，共重二千四百零三公斤。案經法務
    部調局航業海員調查處移送偵辦，因認被告涉犯懲治走私條例第二條第一項之私
    運管制物品進口罪嫌。
四、經查本案被告甲○○，明知不得私運管制物品進口逾公告數額，竟意圖牟利，於
    九十年十一月二十七日，委由不知情之大周報關行職員王燦清，以進口大陸中藥
    材一千零六箱為由，向財政部基隆關稅局申報進口四十呎貨櫃一只，自大陸地區
    運抵香港後輾轉進口（貨櫃編號：ＷＨＬＵ0000000號，報單號碼ＡＷ／
    ９０／７０６９／００４１），嗣經內政部警政署保安警察第三總隊第二大隊，
    在台北縣三重市○○路○段一三０巷二一號執行貨櫃安全檢查，當場發現，貨櫃
    中夾帶未申報蓮子一百三十七箱（每箱二十六公斤）計三千五百六十二公斤、薏
    仁十五箱（每箱三十七公斤）計五百五十五公斤、陳皮三十二箱（每箱三十一公
    斤）計九百九十二公斤、陳皮絲二十一箱（每箱二十五公斤）計五百二十五公斤
    、竹笙四十箱（每箱三公斤）計一百二十公斤、黃耆三十九箱（每箱三十三公斤
    ）計一千二百八十七公斤及松子二十箱（每箱二十六公斤）計五百二十公斤，總
    計重量為七千五百六十一公斤。案經內政部警政署保安警察第三總隊第二大隊報
    告偵辦，因認被告涉有懲治走私條例第二條第一項之罪嫌，業經臺灣板橋地方法
    院檢察署檢察官於九十一年四月二十六日以九十一年度偵字第四一三九號提起公
    訴，並於九十一年五月二十七日繫屬臺灣板橋地方法院，後經臺灣板橋地方法院
    於九十一年六月二十七日以九十一年度訴字第九六五號判決管轄錯誤，移送臺灣
    士林地方法院，有該起訴書、判決書及臺灣高等法院被告全國前案紀錄表一份在
    卷可稽，而本件被告亦涉犯懲治走私條例第二條第一項之私運管制物品進口罪嫌
    ，該件之犯罪時間與本件之犯罪時間九十年十二月二十六日，僅相距約一個月，
    犯罪方法相同，所犯均係構成要件相同之私運管制物品進口罪，顯係基於概括犯
    意而反覆為之，有連續犯之裁判上一罪關係，揆諸上開說明，自屬同一案件。是
    以公訴人於九十一年七月十二日就有連續犯裁判上一罪關係之同一案件，向本院
    聲請簡易判處刑，並於九十一年七月二十九日繫屬在案，有本院收文章戳在卷可
    佐，揆諸前揭說明，本件適用通常程序審判，爰不經言詞辯論，逕為諭知不受理
    之判決。
五、另臺灣基隆地方法院檢察署檢察官就被告於九十一年四月十日自香港進口之貨櫃
    遭法務部調局航業海員調查處查獲私運乾百合一千零二十公斤、橘皮二五二公斤
    、乾白果仁八百八十三點二公斤，共計一千九百零三點二公斤，完稅價格共計十
    五萬二千七百四十五元，因認被告亦涉有懲治走私條例第二條第一項之私運管制
    物品進口罪嫌，與本件有連續犯之裁判上一罪關係，聲請聲請併案審理（九十一
    年度偵字第三○七六號）。然查本件業經本院諭知不受理之判決，已如前述，此
    部分無從併案審理，在此說明。
據上論斷，應依刑事訴訟法第四百五十二條、第三百零三條第七款、第三百零七條，
判決如主文。
中　　　華　　　民　　　國　　九十一　　年　　　八　　　月　　 三十 　　日
                                    台灣基隆地方法院刑事第二庭
      法  官  鄭  景  文
右正本證明與原本無異。
對於本件判決如有不服，應於收受送達後十日內，向本院提出上訴書狀，上訴於臺灣
高等法院，並按他造當事人之人數附具繕本。
                                        書記官  施  鴻  均
中　　　華　　　民　　　國　　九十一　　年　　　八　　　月　　 三十 　　日
